臺灣新北地方法院民事裁定
110年度勞訴字第212號
上  訴  人  
即  被  告  三重客運股份有限公司


法定代理人  李博文  
上列上訴人因與被上訴人王陸揚間請求確認僱傭關係存在等事件
，對於中華民國111年9月6日本院110年度勞訴字第212號判決不
服，提起上訴，本院裁定如下：
    主  文
上訴人應於收受本裁定正本5日內繳納第二審裁判費新臺幣肆萬
貳仟陸佰參拾肆元，逾期未繳即駁回其上訴。
    理  由
一、按提起民事第二審上訴，應依民事訴訟法第77條之16規定繳
    納裁判費，此為必須具備之程式。又按上訴不合程式或有其
    他不合法之情形而可以補正者，原第一審法院應定期間命其
    補正，如不於期間內補正，應以裁定駁回之，民事訴訟法第
    442條第2項定有明文。又按因定期給付涉訟，其訴訟標的之
    價額，以權利存續期間之收入總數為準；期間未確定時，應
    推定其存續期間，但超過5年者，以5年計算，勞動事件法第
    11條定有明文。而確認僱傭關係存在事件，係就一繼續性法
    律關係存否發生爭執，核屬因定期給付或定期收益涉訟，依
    法自應就其權利存續期間之收入總額，核定其訴訟標的總額
    。
二、經查，原判決主文第一項至第三項係認定：「一、確認兩造
    間僱傭關係存在。二、被告應給新台幣參仟參佰壹拾肆元及
    自民國一百一十年十月一日日起至一百一十一年六月十四日
    止，按月給付新台幣肆萬參仟伍佰壹拾貳元，並自民國一百
    一十一年六月十五日起至復職之日止，按月給付新台幣壹萬
    捌仟貳佰陸拾貳元， 並自各期應給付之翌日起至清償日止
    ，按年息百分之五計算之利息。三、被告應自民國一百一十
    年七月一日起同年八月三十日止，按月提繳新台幣壹仟捌佰
    壹拾捌元，及自民國一百一十年十月一日起至原告復職日止
    ，按月提撥新台幣貳仟陸佰參拾肆元至原告之勞工退休金個
    人專戶內。」核前開上訴人之請求，均係以兩造間之僱傭關
    係存在為前提，且自經濟上觀之，其訴訟目的一致，不超出
    終局標的範圍，訴訟標的之價額，應擇其中價額較高者定之
    （最高法院95年度台抗字第64號裁定意旨參照），故本件上
    訴利益應以確認兩造間之僱傭關係存在定之。又僱傭關係最
    長以5年計，該5年期間所得領取之收入（包括應領之工資及
    新制退休金），上訴利益核為新臺幣(下同)276萬8760元（
    詳如附表），應徵第二審裁判費4萬2634元，未據上訴人繳
    納，爰依民事訴訟法第442條第2項前段規定，限上訴人於收
    受本裁定送達後5日內補繳第二審裁判費，逾期未繳即駁回
    其上訴。
三、爰依民事訴訟法第442條第2項規定，裁定如主文。
中　　華　　民　　國　　111 　年　10　  　　月　13　　日
                  勞動法庭    法　官　  徐玉玲
以上正本係照原本作成。
本裁定不得抗告。
中　　華　　民　　國　　111 　年　10　  　　月　　13　日
                              書記官    王思穎
附表：（元/新臺幣、年/民國，元以下四捨五入）
項目 金額 小計 工資 按月43512元 43512*12*5=0000000 退休金 按月2634元 2634*12*5=158040 
上訴利益  總計0000000元